【裁判字號】    90,上易,250
【裁判日期】    891122
【裁判案由】    詐欺
【裁判全文】
台灣高等法院刑事判決                              九十年度上易字第二五０號
    上  訴  人  臺灣桃園地方法院檢察署檢察官
    被      告  甲○○
右上訴人，因被告詐欺案件，不服台灣桃園地方法院，八十九年度易字第一八一二號
，中華民國八十九年十一月二十二日第一審判決（起訴案號：台灣桃園地方法院檢察
署八十九年度偵字第八四一八號），提起上訴，本院判決如左：
        主  文
上訴駁回。
        理  由
一、公訴意旨略以：被告甲○○係桃園縣八德市○○路一二０巷三十二號黃品香食品
    社之負責人，意圖為自己不法之所有，基於概括之犯意，自民國八十八年八月間
    某日起，八十九年五月初，連續在客戶即告訴人陳端琪向其訂購之價值合計新台
    幣（下同）五十餘萬元之胡椒粉中，摻雜綠豆粉充數，嗣告訴人陳端琪所售出之
    前開胡椒粉因含有雜質，連續接獲其客戶之抱怨，告訴人陳端琪始知受騙，因認
    被告涉犯刑法第三百三十九條第一項之詐欺罪嫌云云。
二、按犯罪事實應依證據認定之，無證據不得推定其犯罪事實，又不能證明被告犯罪
    者，應諭知無罪之判決，刑事訴訟法第一百五十四條、第三百零一條第一項定有
    明文。次按刑法第三百三十九條第一項詐欺罪之成立，以意圖為自己或第三人不
    法之所有，以詐術使人將本人或第三人之物交付為要件。如僅係民事債務不履行
    ，則與詐欺取財罪無涉，不能以該罪責相繩。本件公訴意旨認被告甲○○涉犯詐
    欺罪嫌，無非以告訴人陳端琪指訴，且被告自承胡椒粒與綠豆粉價格差異甚大，
    其確有摻加綠豆粉等語資為論據。訊據被告堅決否認涉有詐欺犯行，辯稱：僅在
    末二批摻加綠豆粉，摻加比例為七十斤胡椒加一斤七兩的綠豆，係為去除腥味，
    並非意圖詐欺等語。
三、經查，本件係加工胡椒粉之現貨買賣，被告確有自八十八年九月間起，至八十九
    年四月間止，出貨十一批予告訴人陳端琪，除第一批係生胡椒粒外，餘均係加工
    後胡椒粒（即胡椒粉）等情，業據告訴人陳端琪指述綦詳，並為被告所不爭，被
    告亦不諱言在加工過程中摻加有綠豆粉，惟堅稱僅末二批有摻加綠豆粉情事，與
    告訴人所指稱係自第六批起即經客戶反應品質不良，及被告所稱摻加綠豆比例係
    依七十斤胡椒加一斤七兩的綠豆比例摻加，與告訴人所稱摻加綠豆比例達百分之
    二十，二者說詞互異，各執一詞，然因已無各批現貨據為鑑定，致無從查考，姑
    不論被告所交付之胡椒粉係自第幾批開始摻加綠豆粉，及所摻加之比例為何，惟
    查，本件胡椒粉係現貨買賣與社會上一般物品買賣無異，出賣人即被告依民法第
    三百五十四條規定，負有就出賣物品無滅失或減少其價值之瑕疵，亦無滅失或減
    少其通常效用，或契約預定效用之瑕疵等瑕疵擔保責任，如買受人因物有瑕疵，
    得解除契約或減少價金，如有損害仍得請求損害賠償，而被告與告訴人間既有多
    次交易，交易方式亦無異常，被告又堅稱加工過程摻加綠豆粉係為去除腥味，因
    其所摻加之綠豆粉仍屬少量，縱因而有所得亦不多，而況，雙方之買賣係以現貨
    論價，誠難指稱被告即有不法之意圖，是本件純屬民事債務糾葛，告訴人如認被
    告所交付之貨品有瑕疵，得循民事訴訟程序以謀救濟，尚難以詐欺罪相繩。綜上
    各情，被告所為實與刑法之詐欺罪要件不合，此外，又查無其他積極證據，足認
    被告確有詐欺情事，是不能證明被告犯罪，原審諭知被告無罪，核無不合。公訴
    人依告訴人聲請上訴意旨猶執陳詞仍指被告犯罪，為無理由，上訴應予駁回。
據上論斷，應依刑事訴訟法第三百六十八條，判決如主文。
本案經檢察官王安明到庭執行職務。
中      華      民      國    九十      年      三      月     十五     日
                              台灣高等法院刑事第七庭
                                  審判長法  官  吳  啟  民
                                        法  官  施  俊  堯
                                        法  官  蘇  隆  惠
右正本證明與原本無異。
不得上訴。
                                        書記官  周  素  秋
中      華      民      國     九十     年      三      月     十六     日


司法院資訊處製作；財團法人民間司法改革基金會備份。
